【裁判字號】    98,訴,114
【裁判日期】    980408
【裁判案由】    毒品危害防制條例
【裁判全文】
臺灣宜蘭地方法院刑事判決               98年度訴字第114號
公  訴  人  臺灣宜蘭地方法院檢察署檢察官
被      告  甲○○
上列被告因違反毒品危害防制條例案件，經檢察官提起公訴（98
年度毒偵字第22號），被告於準備程序中就被訴事實為有罪之陳
述，本院合議庭裁定適用簡式審判程序，判決如下：
    主  文
甲○○施用第一級毒品，累犯，處有期徒刑玖月。
    犯罪事實
一、甲○○前因施用毒品案件，經本院裁定送觀察、勒戒後，因
    認無繼續施用之傾向，於民國88年8月7日由宜蘭地方法院檢
    察署檢察官以88年度偵緝字第286號、88年度偵字第3085號
    不起訴處分確定。又因施用毒品案件，除經本院裁定送觀察
    、勒戒後，因認有繼續施用毒品之傾向，續經執行強制戒治
    ，嗣於90年8月26日執行停止戒治後所餘保護管束期間期滿
    ，施用毒品部分則經本院判處有期徒刑7月、5月確定。又因
    偽造文書案件經最高法院判處有期徒刑3月確定，上開3罪並
    經本院以裁定應執行刑為有期徒刑1年1月，於94年11月21日
    縮刑期滿執行完畢。復於96年間因施用毒品案件，經本院裁
    定送觀察、勒戒後，因認有繼續施用毒品之傾向，經本院裁
    定令入戒治處所施以強制戒治，於97年7月1日執行完畢釋放
    。詎仍不知悛悔，而基於施用第一級毒品海洛因（下稱海洛
    因）及第二級毒品甲基安非他命（下稱安非他命）之犯意，
    於97年12月3日前2、3日內之某日時，在其位於宜蘭縣五結
    鄉○○路71號住處，以將海洛因及安非他命同時置入玻璃球
    內以火燒烤吸食煙霧之方式，同時施用海洛因及安非他命1
    次。嗣於97年12月3日下午3時28分許，經警通知採尿送驗後
    ，結果呈鴉片類及安非他命類陽性反應，而查知上情。
二、案經宜蘭縣政府警察局羅東分局報告臺灣宜蘭地方法院檢察
    署檢察官偵查起訴。
    理  由
一、上開事實，業據被告甲○○於檢察官偵查中及本院審理時均
    坦承不諱，且被告於上述時間經採尿送驗結果，確呈鴉片類
    及安非他命類陽性反應，此有慈濟大學濫用藥物檢驗中心檢
    驗總表、宜蘭縣政府警察局羅東分局應受尿液採驗人尿液檢
    體採集送驗紀錄表各1份在卷可稽，足認被告上開自白與事
    實相符，自堪可採。另被告前因施用毒品案件，經本院裁定
    送觀察、勒戒後，因認無繼續施用之傾向，於88年8月7日由
    宜蘭地方法院檢察署檢察官以88年度偵緝字第286號、88年
    度偵字第3085號不起訴處分確定。又因施用毒品案件，經本
    院裁定送觀察、勒戒後，因認有繼續施用毒品之傾向，續執
    行強制戒治，嗣於90年8月26日執行因停止戒治付後所餘保
    護管束期間期滿，而施用毒品部分則經本院判處有期徒刑7
    月、5月確定。又因偽造文書案件經最高法院判處有期徒刑3
    月確定，上開3罪並經本院以裁定應執行刑為有期徒刑1年1
    月，於94年11月21日縮刑期滿執行完畢。復於96年間因施用
    毒品案件，經本院裁定送觀察、勒戒後，因認有繼續施用毒
    品之傾向，經本院裁定令入戒治處所施以強制戒治，於97年
    7月1日執行完畢釋放等情，有臺灣高等法院被告前案紀錄表
    在卷可按。是本件事證明確，被告犯行堪以認定，應依法論
    科。
二、按觀察、勒戒或強制戒治執行完畢釋放後，5年內再犯毒品
    危害防制條例第10條之罪者，檢察官應依法追訴，毒品危害
    防制條例第23條第2項定有明文。被告最近一次強制戒治係
    於97年7月1日執行完畢，是本件自應予追訴處罰。核被告所
    為，係犯毒品危害防制條例第10條第1項施用第一級毒品罪
    ，及同條例第10條第2項施用第二級毒品罪。其施用毒品前
    持有毒品之低度行為，為施用毒品之高度行為所吸收，不另
    論罪。被告以1行為同時施用海洛因及安非他命，為想像競
    合犯，依刑法第55條之規定，從較重之施用第一級毒品罪處
    斷。至公訴意旨雖認被告係分別基於施用第一級毒品及第二
    級毒品之犯意，分別施用第一級毒品海洛因及第二級毒品安
    非他命云云，惟被告堅詞否認係分別施用前揭兩種毒品，而
    公訴人就被告係分別施用第一級毒品及第二級毒品，並未舉
    證，且本院亦查無積極證據證明被告乃分別施用，爰採有利
    被告之認定，認被告以一行為同時施用海洛因及安非他命，
    為想像競合犯，從一重依施用第一級毒品罪論處，公訴意旨
    認被告係分別基於施用海洛因及安非他命之犯意而為施用，
    應數罪併罰，容有未洽。被告另有前述前科與執行情形，有
    前揭被告前案紀錄表1份在卷足憑，其於5年內再故意犯本件
    有期徒刑以上之罪，核屬累犯，依刑法第47條第1項之規定
    加重其刑。爰審酌被告曾因施用毒品案件經觀察勒戒、強制
    戒治及刑罰執行後，仍未能確實戒除毒害，猶有用毒抵癮之
    習，顯無戒除毒癮之決心，自制能力不足，惟念被告施用毒
    品之犯行，係屬對其自身健康之戕害行為，對社會所造成之
    損害尚非直接，犯後坦認犯行，態度良好等一切情狀，量處
    如主文所示之刑。另事實欄所示被告施用毒品所使用之玻璃
    球吸食器，因未扣案，且被告已於本院審理時供明施用毒品
    完畢後即已丟棄而不存在，是既已滅失，爰不為沒收之諭知
    。
據上論斷，應依刑事訴訟法第273條之1第1項、第299條第1項前
段，毒品危害防制條例第10條第1項、第2項，刑法第11條、第55
條、第47條第1項，判決如主文。
本案經檢察官劉憲英到庭執行職務。
中    華    民    國    98    年    4     月    8     日
                  刑事第四庭法  官  蔡仁昭
以上正本證明與原本無異。
如不服本判決應於收受送達後十日內向本院提出上訴書狀，並應
敘述具體理由；其未敘述上述理由者，應於上訴期間屆滿後二十
日內向本院補提理由書 (均須按他造當事人之人數附繕本)「切
勿逕送上級法院」。
                            書記官  陳建宇
中    華    民    國    98    年    4     月    8     日
附錄本案論罪科刑法條：
毒品危害防制條例第10條
施用第一級毒品者，處6月以上5年以下有期徒刑。
施用第二級毒品者，處3年以下有期徒刑。


司法院資訊處製作；財團法人民間司法改革基金會備份。
